臺灣臺東地方法院民事裁定　　　　　 100年度消債更字第19號
聲　請　人
即債務人　　　吳錦昀原名吳錦.
上列聲請人因消費者債務清理條例事件聲請更生，本院裁定如下
：
    主  文
債務人吳錦昀自中華民國一百年九月二十三日下午五時起開始更
生程序。
命司法事務官進行本件更生程序。
    理  由
一、按債務人不能清償債務或有不能清償之虞，且無擔保或無優
    先權之債務總額未逾新臺幣（下同）1,200萬元者，於法院
    裁定開始清算程序或宣告破產前，得向法院聲請更生，觀諸
    消費者債務清理條例第3條及第42條第1項規定自明。次按，
    法院開始更生程序之裁定，應載明其年、月、日、時，並即
    時發生效力。法院開始更生或清算程序後，得命司法事務官
    進行更生或清算程序，必要時得選任律師、會計師或其他適
    當之自然人或法人一人為監督人或管理人，復為同條例第45
    條第1項及第16條所明定。
二、聲請意旨略以：聲請人有不能清償債務情事，前已提出債權
    人清冊，以書面向最大債權金融機構之永豐商業銀行股份有
    限公司（下稱永豐銀行）請求協商，惟協商不成立。又聲請
    人無擔保或無優先權之債務總額未逾1,200萬元，復未經法
    院裁定開始清算程序或宣告破產，爰聲請更生等語。
三、經查，聲請人所主張之上開事實，業據其提出財團法人金融
    聯合徵信中心當事人綜合信用報告（見本院卷第20至25頁）
    、前置協商專用債權人清冊（見本院卷第17至19頁）、聲請
    人全戶戶籍謄本（見本院卷第14至16頁）、民國98至99年度
    綜合所得稅各類所得資料清單及財產歸屬資料清單（見本院
    卷第28至30頁）、勞工保險被保險人投保資料表（見本院卷
    第26至27頁）、與永豐銀行之前置協商不成立通知書（見本
    院卷第31頁）、中華郵政股份有限公司關山郵局歷史交易清
    單、郵政存簿（見本院卷第32至36頁）及生活支出繳費證明
    （見本院卷第46至64頁）等為證，經核閱屬實，堪認為真實
    。又聲請人除其所陳報每月農作收入約4,500元、低收入補
    助款及保險給付外，別無其他財產可供清償，以聲請人陳報
    之債務總金額高達1,083,565元觀之，聲請人主張其不能清
    償債務，堪信為真實。此外，復查無消費者債務清理條例第
    6條第3項、第8條或第46條各款所定駁回更生聲請之事由存
    在，聲請人聲請更生，應屬有據，揆諸首開規定，應予開始
    更生程序，並命司法事務官進行本件更生程序。
四、爰裁定如主文。
中    華    民    國   100    年    9     月    23    日
                  民事庭      法  官  陳世源
上為正本係照原本作成。
本件不得抗告。
本裁定於民國100年9月23日下午5時公告。
中    華    民    國   100    年    9     月    23    日
                              書記官  莊惠如